臺灣臺中地方法院刑事判決　　　　　　 100年度易字第3575號
聲　請　人　臺灣臺中地方法院檢察署檢察官
被　　　告　賴清火
上列被告因妨害風化案件，經檢察官聲請以簡易判決處刑（100
年度偵字第14392號），本院認不得逕以簡易判決處刑，改依通
常程序審理，判決如下：
    主    文
本件公訴不受理。
    理    由
一、本件聲請簡易判決處刑意旨略以：被告賴清火於民國100年2
    月26日22時許，在臺中市○區○○路2段旁某麵攤飲酒後，
    因一真實姓名年籍不詳之成年女子上前與其攀談，雙方言明
    以新臺幣（下同）2000元為性交易之代價後，被告賴清火竟
    與該成年女子共同基於意圖供人觀覽，公然為猥褻之行為之
    犯意聯絡，當場於臺中市○區○○路2段14巷此一人來人往
    之馬路邊，先褪去彼此之下著後，進而相互撫摸及性交，而
    公然為猥褻姦淫之行為。適住於鄰近之賴柯汎（由檢察官另
    為緩起訴處分）撞見被告賴清火此舉，以相機將被告賴清火
    有傷風化之行為拍下。嗣賴柯汎於100年2月27日上午10時許
    將攝得之影像上傳至「You tube」及「Facebook」網站，供
    不特定之網路使用者觀覽，並經媒體廣泛報導後，始為警循
    線查悉上情；因認被告賴清火涉犯刑法第234條第1項之公然
    猥褻罪嫌等語。
二、按已經提起公訴或自訴之案件，在同一法院重行起訴者，應
    諭知不受理之判決，刑事訴訟法第303條第2款定有明文。次
    按，所謂一事不再理之重訴禁止原則，係為保障實體裁判之
    安定性，使同一被告就同一訴訟客體事實爭點及法律爭點，
    不受重複審判而設，故於實質上一罪或裁判上一罪均有適用
    ，是具有實質上一罪或裁判上一罪關係之一部犯行經提起公
    訴者，其效力當然及於全部，縱令後之起訴事實較之繫屬在
    先之事實有減縮或擴張之情形，亦不失為同一案件。又刑事
    訴訟法第303條第2款規定已經提起公訴或自訴之案件，在同
    一法院重行起訴者，應諭知不受理之判決，係以已經提起公
    訴或自訴之同一案件尚未經實體上判決確定者為限。如果已
    經實體上判決確定，即應依同法第302條第1款諭知免訴之判
    決，而無諭知不受理之可言，最高法院60年台非字第173號
    判例著有明文。
三、經查：本件被告賴清火上開經檢察官聲請簡易判決處刑之犯
    罪事實，業經同一檢察官以同一偵查案號聲請簡易判決處刑
    ，並於100年10月13日繫屬於本院，經本院臺中簡易庭於100
    年10月31日以100年度中簡字第2438號簡易判決判處拘役20
    日，惟尚未判決確定等情，有該案之刑事簡易判決書、被告
    之臺灣高等法院被告前案紀錄表及本院查詢該案件尚未判決
    確定之電話紀錄表各1份附卷可稽；揆諸首揭判例意旨及說
    明，檢察官就此同一案件於本院重行起訴（聲請簡易判決處
    刑），且該案件尚未經實體上判決確定，爰不經言詞辯論，
    逕為不受理之判決。
據上論斷，應依刑事訴訟法第452條、第303條第2款、第307條，
判決如主文。
中    華    民    國   100    年    11    月    21    日
                  刑事第十八庭  法  官  許月馨
以上正本證明與原本無異。
如不服本判決應於收受判決後10日內向本院提出上訴書狀，並應
敘述具體理由；其未敘述上訴理由者，應於上訴期間屆滿後20日
內向本院補提理由書（均須按他造當事人之人數附繕本）「切勿
逕送上級法院」。
                                書記官  黃美雲
中    華    民    國   100    年    11    月    21    日